【裁判字號】    99,易,232
【裁判日期】    990521
【裁判案由】    竊盜
【裁判全文】
臺灣雲林地方法院刑事判決               99年度易字第232號
聲  請  人  臺灣雲林地方法院檢察署檢察官
被      告  乙○○
上列被告因竊盜案件，經檢察官提起公訴（99年度偵字第1834號
），於本院準備程序進行中，被告就被訴事實為有罪之陳述，經
本院裁定進行簡式審判程序，判決如下：
    主  文
乙○○攜帶兇器竊盜，累犯，處有期徒刑壹年。
    事實及理由
壹、程序方面：
    本件屬於刑事訴訟法第376 條第2 款所列之案件，依同法第
    284 條之1 規定，得由法官一人獨任審判。又被告於準備程
    序中就被訴事實為有罪之陳述，本院裁定進行簡式審判程序
    （依刑事訴訟法第50條但書之規定，此裁定當庭宣示，命記
    載於筆錄即可，不用製作裁定書面），依刑事訴訟法第273
    條之2 、第159 條第2 項之規定，不適用傳聞法則有關限制
    證據能力之規定，且不受同法第161 條之2 、第161 條之3
    、第163 條之1 、第164 條至第170 條等有關調查證據方法
    規定之限制；並得依同法第310 條之2 之準用同法第454 條
    之規定製作略式判決書，依法僅需記載犯罪事實、證據名稱
    及應適用之法條，並得以簡略方式為之，如認定之犯罪事實
    、證據及應適用之法條，與檢察官聲請簡易判決處刑書或起
    訴書之記載相同者，得引用之，合先敘明。
貳、實體方面：
一、構成犯罪事實：
    乙○○前因竊盜案件，經本院於民國97年10月3 日以97年度
    易字第638 號判處有期徒刑8 月，而於97年11月11日確定，
    嗣於98年7 月25日縮刑期滿執行完畢。詎仍不知悔改，其因
    右手萎縮，無固定之工作而缺錢花用，竟意圖為自己不法之
    所有，於99年4 月8 日晚間7 時許，持客觀上足供兇器使用
    之鐵鎚1 支、鉗子2 支及鎳子1 支，騎乘腳踏車至雲林縣麥
    寮鄉○○○○○路WH56-B雲一交流道至海豐橋段主線新建工
    程處，先以上開工具水泥護欄破壞後，再持之竊取德昌營造
    公司所有規格為22MM2-4C單線7 小芯捲式之電纜線乙批得手
    後，將所竊得之電纜線搬運至雲林縣麥寮鄉瓦村公墓內，
    以火燃燒去皮後，將裸銅線藏在公墓內，即返回位於雲林縣
    麥寮鄉瓦村瓦47號之1 家中休息。嗣翌日早上6 時許，
    乙○○聯絡康再生（由檢察官另案偵查中）騎乘車牌號碼HA
    6-762 號重型機車，搭載其至上開公墓將前揭裸銅線共58公
    斤，以機車載運至雲林縣崙背鄉羅厝村東興84號，欲販售予
    協泰舊貨商之負責人李旺興新台幣9,860 元，經李旺興發覺
    有異報警而當場查獲。
二、認定犯罪事實所憑之證據名稱：
  (一)證人李旺星於警詢之證述、被害人甲○○於警詢之指訴。
  (二)贓物認領保管單、搜索扣押筆錄、扣押物品目錄表。
  (三)現場查證照片。
  (四)被告於本院審理中之自白。而被告之自白核與上開積極證據
    相吻合，應與事實相符，可予採信。
三、論罪科刑之理由：
  (一)被告持之行竊之鐵鎚、鉗子及鎳子長度約為32公分，均為鐵
    製，此經被告於本院審理時供述明確，客觀上均足對他人生
    命、身體、安全構成威脅，而屬兇器無疑，則核被告所為，
    係犯刑法第321 條第1 項第3 款攜帶兇器竊盜罪。
  (二)檢察官雖認被告本件攜帶兇器竊盜犯行，與康再生有犯意聯
    絡及行為分擔，然被告於本院審理中業已否認康再生有與其
    共同實施竊盜行為，供稱係因偵查中害怕，乃將責任全部推
    給康再生等語，且本件除被告偵查中之供述外，並無任何證
    據證明康再生有與被告共犯竊盜罪，是尚難認康再生與被告
    為本案竊盜之共同正犯。
  (三)被告乙○○前因竊盜案件，經本院於97年10月3 日以97年度
    易字第638 號判處有期徒刑8 月，而於97年11月11日確定，
    嗣於98年7 月25日縮刑期滿執行完畢，此有台灣高等法院被
    告前案紀錄表附卷可參，其於5 年以內故意再犯本件有期徒
    刑以上之罪，為累犯，應依刑法第47條第1 項之規定，加重
    其刑。
  (四)審酌被告有竊盜之前科，業如上述，素行不佳，於深夜攜帶
    兇器竊取物品，已對社會治安造成危害，且於警詢及偵查中
    矢口否認犯行，並將責任推卸予他人，態度不佳，惟念其已
    於本院審理中坦承犯行，尚知悔悟，所竊取之物品業為被害
    人所領回，兼衡其僅國小畢業，智識程度較低，因右手萎縮
    無固定之工作而下手行竊等一切情狀，量處如主文所示之刑
    。檢察官雖求處有期徒刑3 年，然本件被告係因右手萎縮無
    固定之工作，苦無收入始犯案，且所竊取之物品業經被害人
    所領回，犯罪之情節及所生損害尚屬輕微，檢察官之求刑應
    屬過重，而為本院所不採。
  (五)按保安處分係對受處分人將來之危險性所為含有社會隔離、
    拘束身體自由性質之處置，以達教化與治療之目的，乃為刑
    罰之補充制度，本諸法治國家保障人權之原理及刑法之保護
    作用，其法律規定之內容，應受比例原則之規範，使保安處
    分之宣告，與行為人所為行為之嚴重性、行為人所表現之危
    險性以及對於行為人未來行為之期待性相當，而保安處分中
    之強制工作，旨在對嚴重職業性犯罪及欠缺正確工作觀念或
    無正常工作因而犯罪者，強制其從事勞動，以學習一技之長
    及正確之謀生觀念，使其日後重返社會，能適應社會生活，
    此觀修正前之刑法第90條第1 項及竊盜犯贓物犯保安處分條
    例第3 條第1 項規定，均係本此意旨而制定，而由法院視行
    為人之危險性格，決定應否交付強制工作，以達特別預防之
    目的，修正後之該等規定雖刪除關於常業犯宣告強制工作之
    規定，其餘情形仍應本諸比例原則以審酌是否有宣告強制工
    作之必要（司法院大法官釋字第471 號解釋意旨參照）。檢
    察官論告時雖以被告不間斷犯竊盜罪，顯有竊盜之習慣，請
    求對被告宣告強制工作。惟查：被告前除於97年間因竊盜罪
    經本院判處有期徒刑8 月以外，並無其餘竊盜之前科，此有
    台灣高等法院被告前案紀錄表在卷可參，其於98年7 月26日
    出監後迄至99年4 月8 日始有本件竊盜犯行，尚難認被告有
    犯罪之習慣；再者，被告係因右手萎縮始無法正常工作，為
    求三餐溫飽始下手行竊，亦非欠缺工作觀念因而犯罪，則本
    院綜合被告行為之嚴重性、所表現之危險性及對其未來行為
    之期待性等情研判，認給予適當之徒刑處罰已足收矯治之效
    ，倘令其入勞動埸所強制工作，則非屬適當甚且過度，爰不
    為令入勞動場所強制工作之諭知。
  (六)被告行竊所使用之鐵鎚、鉗子及鎳子，未經扣案，被告供稱
    業已丟棄，為免日後執行之困難，爰不宣告沒收。
四、應適用之法條：
  (一)刑事訴訟法第299 條第1 項前段、第273 條之1 第1 項、第
    310 條之2 、第454 條第1 項。
  (二)刑法第321 條第1 項第3 款、第47條第1 項。
本案經檢察官陳鋕銘到庭執行職務。
中    華    民    國    99    年    5     月    21    日
                  刑事第四庭  法  官  吳錦佳
以上正本證明與原本無異。
如不服本判決應於收受判決後10日內向本院提出上訴書狀，並應
敘述具體理由；其未敘述上訴理由者，應於上訴期間屆滿後20日
內向本院補提理由書（均須按他造當事人之人數附繕本）。「切
勿逕送上級法院」。
                              書記官  謝璧卉
中    華    民    國    99    年    5     月    21    日
附錄本案論罪科刑法條全文：
刑法第321 條：
犯竊盜罪而有左列情形之一者，處6 月以上、5 年以下有期徒刑
：
一、於夜間侵入住宅或有人居住之建築物、船艦或隱匿其內而犯
    之者。
二、毀越門扇、牆垣或其他安全設備而犯之者。
三、攜帶兇器而犯之者。
四、結夥三人以上而犯之者。
五、乘火災、水災或其他災害之際而犯之者。
六、在車站或埠頭而犯之者。
前項之未遂犯罰之。

司法院資訊處製作；財團法人民間司法改革基金會備份。
